JAVIER RAMIREZ

Ingénieur Logiciel

iavier.ramirez.leiva0@gmail.com

<u>javier.rairiirez.iervao@giriaii.coi</u>

https://fr.linkedin.com/in/javier-ramirez-leiva-681909124

Lyon, France

<u>0033770407936</u>

https://javier-ramirez-leiva.github.io/



Ingénieur Logiciel qui aime son travail et veut faire une différence. J'ai une expérience à l'international dans différents pays comme l'Espagne ou la France ainsi que dans différents domaines comme le CAD, l'industrie automobile, la sécurité ou l'IoT. Actuellement en poste chez Dassault Systèmes à Lyon, France.

EXPÉRIENCE PROFESSIONNELLE

Dassault Systemes / Ingénieur Logiciel

08/2019-Présent

Electrical System Design app du portfolio CATIA de la plateforme 3DExperience de Dassault Systèmes. Développement d'une application innovante permettant aux fabricants de générer automatiquement des réseaux et des schémas électriques à partir de maquettes 3D.

- Développement en C++ des applications CAD et PLM pour le design des systèmes électriques sous Windows et Linux
- Gestion CI/CD. Créations des outils internes en python/bash pour améliorer le processus
- Développement des modules UI sur des technologies web
- Création des spécifications techniques et planning des tests unitaires
- Architecture logiciel réutilisable basée dans des frameworks/modules
- Définition du modelé pour System Engineering

Continental / Ingénieur Logiciel

01/2017-08/2019

Développement des logiciels sous ECU pour le contrôle d'un moteur à injection directe au sein de la nouvelle technologie E-Power de Nissan (combinaison d'un moteur à combustion interne avec un véhicule à propulsion électrique).

- Design d'architecture d'une application en temps-réel. Accent sur la fiabilité du logiciel
- Développement en C/C++ conforme à la norme AUTOSAR et en suivant les directives MISRA C
- Scripting (python et perl) pour la création des tests automatiques de validation et non-régression
- Gestion des équipes: suivi des tâches, pilotage technique et support des collaborateurs
- Conception d'un processus pour la réalisation des revues de code en interne, géré par un système automatisé

Rockwell Collins / Stagiaire Ingénieur Logiciel

03/2016-09/2016

Application dédiée à la sécurité pour le contrôle automatique des caméras à partir des détections du radar FMWC PSR-500. L'application était dotée d'une interface conviviale pour la paramétrisation et la surveillance du système, intégrant des pilotes polyvalents adaptés à divers protocoles de caméra.

- Développement C++ en utilisant le framework de QT pour les systèmes d'exploitation Windows et Linux
- Planification et spécification des tests de validation
- Maquettes software pour démonstrations client

FORMATION ACADÉMIQUE

Master en Génie Electrique et Electronique

ENSEEIHT (Ecole Nationale Supérieure d'Electrotechnique, d'Electronique, d'Informatique, d'Hydraulique et des Télécommunications) 2015 - 2016

Master en Génie Electrique et Electronique

UPNA (Universidad Publica de Navarra) 2014 - 2015

Génie Electronique

Universidad de La Rioja 2010 - 2014

COMPÉTENCES

Technologies Méthodologies du développement Langages de programmation Outils informatiques C, C++ (C++ 11) Visual Studio, QT IDE, Eclipse Systèmes embarqués V Cycle, Agile Python (3.0), Bash, Perl, VBS Git, CMake CAD, System Engineering Object Oriented Programming, design Patterns, TDD HTML, Javascript, CSS CI/CD, Unit Testing, Automatic Testing CATIA, 3D Experience, Matlab Real-Time, Multicore, AUTOSAR

LANGUES

Espagnol(Native)

• Anglais(Compétence professionnelle complète)

• Français (Compétence professionnelle complète)